臺灣新北地方法院刑事判決
110年度侵訴字第67號
公  訴  人  臺灣新北地方檢察署檢察官
被      告  Ｂ男（姓名年籍等資料均詳卷）    
指定辯護人  本院公設辯護人湯明純  
上列被告因家暴妨害性自主案件，經檢察官提起公訴（110年度
偵字第17號），本院判決如下：    
    主    文
乙 犯如附表編號一至四所示之罪，各處如附表編號一至四所示
之刑。應執行有期徒刑貳拾陸年。
扣案鑰匙貳支沒收。
    事    實
一、代號AD000-A109429女子（民國00年00月生，為保護被害人
    ，其名籍詳卷，下稱甲○ ）前與叔叔乙 （真實名籍詳卷，
    即起訴書所載之A男，為便於與甲 區隔，下稱乙 ）共同居
    住於新北市板橋區住處(地址詳卷)，彼此間具有家庭暴力防
    治法第3條第2款、第4款所定之家庭成員關係。乙 明知甲 
    之實際年齡，竟為滿足一己性慾，罔顧倫常，分別基於對未
    滿14歲女子強制性交（下述㈠、㈡部分）、對14歲以上未滿18
    歲少年強制性交（下述㈢部分）、強制性交（下述㈣部分）之
    犯意，趁家人就寢或家中無人之機，在上址同住處房間內，
    各為下列行為：　
　㈠於99年間甲 約9歲時，發現甲 點擊乙 電腦桌面，而播放並
　　觀看桌面之色情影片，即威脅要將此事告知甲 祖母及父親C
    男，使甲 違反意願為其口交，而對甲 為性交行為1 次。　
  ㈡於102年12月起至104年11月間之甲 國小6年級至未滿14歲共
    計24個月期間，以每月1次之頻率，或以毆打或手掐脖子壓
    制在床而施強暴、或以將自戕、散布甲 為其口交照片、揭
    露兩人發行性行為、甲 結交男友、偷跑出去等事威脅，均
    違反甲 意願，分別由乙 以陰莖插入甲 陰道，間或再要求
    甲 為其口交之方式，對甲 強制性交共24次。
  ㈢於104年12月起至108年11月間之甲 已14歲至未滿18歲共計48
    個月期間，以上述頻率及威脅手段，均違反甲 意願，分別
    由乙 以上述方式，對甲 強制性交共48次。
  ㈣於108年12月起至109年8月13日之甲 滿18歲後共計9個月期間
    ，以上述頻率及威脅手段，均違反甲 意願，由乙 分別以上
    述方式，有時並伴隨手摸甲 胸部、下體方式，或將甲 雙手
    後銬在背後之強暴方式，對甲 強制性交共9次。
二、嗣於109年8月26日，甲 因其乾爹與酒醉之C男持續爭執而情
    緒低落，乙 卻又頻傳訊息要求其返家欲對其強制性交，乃
    情緒崩潰，而將此事告知乾媽即父親友人D女；D女聽聞即帶
    同甲 至警局報案，始循線查悉上情。
三、案經甲 訴由新北市政府警察局板橋分局報請臺灣新北地方
    檢察署檢察官偵查起訴。
    理    由
壹、程序部分：
一、按性侵害犯罪防治法所稱性侵害犯罪，係指觸犯刑法第221
    條至第227條、第228條、第229條、第332條第2項第2款、第
    334條第2項第2款、第348條第2項第1款及其特別法之罪；又
    行政機關、司法機關及軍法機關所製作必須公示之文書，不
    得揭露被害人之姓名、出生年月日、住居所及其他足資識別
    被害人身分之資訊，性侵害犯罪防治法第2條第1項、第12條
    第2項分別定有明文。另性侵害犯罪防治法第12條所定其他
    足資識別被害人身分之資訊，包括被害人照片或影像、聲音
    、住址、親屬姓名或其關係、就讀學校與班級或工作場所等
    個人基本資料，性侵害犯罪防治法施行細則第6條亦有明定
    。查被告乙 因觸犯性侵害犯罪，為避免告訴人甲 身分因判
    決之公示於眾而遭揭露，依上開規定，對於告訴人甲 及與
    其有親屬關係之被告乙 （叔叔）、證人C男（父親）、D女
    （甲 乾媽及C男友人）之真實姓名及年籍資料、案發地點地
    址等足資識別甲 身分之資訊，均予以隱匿，核先敘明。
二、證據能力：
　㈠按被告之自白，非出於強暴、脅迫、利誘、詐欺、疲勞訊問
    、違法羈押或其他不正之方法，且與事實相符者，得為證據
    ，刑事訴訟法第156條第1項定有明文。被告雖辯稱其於110
    年2月25日偵查中之部分自白係受C男威脅所致，其辯護人亦
    稱C男自承有與被告推擠，而甲 證稱C男個性強硬衝動等，
    均適可印證云云；然查被告自始均未能明確陳述係於何時、
    地，受C男何等之威脅，則其所辯是否屬實，已甚有可疑；
    況C男雖於本院審理時證稱：甲 報案後，我有問被告為什麼
    他要這樣做，被告沉默不敢回答，也不解釋，當下我們彼此
    有發生衝突，然後被告在那邊推擠，我也可能有推擠到被告
    等語（見本院㈠卷第206、207頁），可見C男與被告間之衝突
    係發生在甲 報案即109年8月26日後不久，且兩人僅有推擠
    而已，難認C男所為已對被告造成身體上或精神上強制，而
    形成生理上或心理上壓迫之不正方法，更難認與被告半年後
    之偵查自白有何關連；且被告於前述偵訊之初，業經檢察官
    告以「無須違背自己之意思而為陳述」等語（見偵㈠卷第22
    、23頁），又於訊末回覆檢察官訊問時供稱「（問：你今日
    陳述是否是出於自由意志？）答：是，沒有人逼我。」等語
    （見偵㈠卷第23頁），均足見被告辯稱其偵訊自白不具任意
    性云云，核屬臨訟卸責之詞，並非屬實。從而，被告於偵訊
    所為之部分自白，既無不法取供之情形存在，且係出於任意
    性所為，又表面上與事實相符，即符合首揭法條之規定，而
    具有證據能力。　　　
　㈡按被告以外之人於審判外之陳述，雖不符前4條之規定，而經
    當事人於審判程序同意作為證據，法院審酌該言詞陳述或書
    面陳述作成時之情況，認為適當者，亦得為證據，刑事訴訟
    法第159條之5定有明文；故當事人如放棄對原供述人之反對
    詰問權，於審判程序表示同意該等傳聞證據可作為證據，除
    法院認該傳聞證據欠缺適當性外，自可承認其證據能力。經
    查，除前述㈠以外，關於本案所引其他屬於審判外陳述之傳
    聞證據，公訴人、被告及其辯護人均同意作為證據，且經本
    院審酌該證據作成情況均無不適當之情形，是依上開規定，
    認得作為本案證據。　　
貳、實體部分：
一、訊據被告矢口否認有何本案犯行，辯稱：2人間從未發生過
    口交或性交行為云云。經查：
  ㈠證人即告訴人甲○ 於偵、審所證，堪信為真實：
　⒈上開犯罪事實業經甲○ 歷經偵訊、本院審理均證述明確，且
    所證遭被告性侵之過程等攸關主要犯罪構成要件之基本事實
    皆具有一致性，情節內容亦無重大矛盾、明顯瑕疵之處，核
    如下述：
  ①關於事實一㈠部分，業經甲○ 證稱：第一次是國小2 、3 年級
    某天晚上我去被告房間玩電腦，看到桌面上影片以為是動畫
    就點開播放來看，結果卻是色情片，我因為好奇而繼續觀看
    ，後來被告聽到影片聲音就起床，問我為什麼在看色情片，
    並威脅要我幫他口交，及稱若我不從就要將這件事告訴我爸
    爸、阿嬤，於是被告就脫下褲子要我用嘴巴含住他的陰莖幫
    他口交等語（見偵㈠卷第11、12頁、本院㈠卷第160頁）。
  ②關於事實一㈡、㈢、㈣部分，業經甲○ 證稱：102年12月間起，
    那時我是國小6 年級，也大約是我初經來之後，被告開始每
    次都會用陰莖插入陰道方式對我性侵，有時也會同時叫我幫
    他口交，一直持續到109年8月13日，因為被告跟我約定至少
    每個月要跟他性交1次，所以我可以確定每個月被告至少會
    性侵我1次，地點則大多在被告房間，但也有在我跟爸爸房
    間發生過；最後一次則是發生在109年8月13日22時許，也是
    在被告房間，被告是打LINE電話叫我過去他房間，我進去後
    ，被告即鎖門、關燈，又幫我戴上豹紋眼罩，並用紅色毛絨
    手銬將我雙手銬在背後，要我趴在床上，脫下我的衣物，接
    著觸摸我的胸部、下體，再將陰莖插入我的陰道做抽插的動
    作，過程中有換姿勢，還有打我的屁股，要求我叫出聲，期
    間大約1小時。一直以來，被告都是違反我的意願性侵我，
    而且我每次心理上都會受到他陸續以來威脅而感到害怕的影
    響，他都是以要把性侵的事告訴我爸、阿嬤，或是我偷跑去
    玩、交男友的事告訴我爸，及以要自殺、要將他要我幫他口
    交照片刊登在FB威脅我；另外我也經常且明確跟他表達我不
    願意，也反抗過，但都沒有用，不配合他只是時間會拖更久
    而已，之前有一次被告將我壓制在床上要性侵，我十分不願
    意，就用手推打及腳踹他後趁隙逃到房外，但還沒打開客廳
    大門，就遭被告抓住腳硬拖回他房間打罵，我反抗哭叫，被
    告即生氣地掐住我脖子，令我差點窒息，十分害怕，自此開
    始我會恐懼反抗的下場，並理解到反抗沒用，只是自討苦吃
    而已，所以之後我都不敢拒絕他等語（見偵㈠卷第11至13頁
    、本院㈠卷第159至163、165、172至185、187至202頁）。
　⒉甲 已證稱：多年來我沒有說出被告性侵我一事，是因為我父
    親個性強硬易被激怒，知道後若失手殺了被告，會導致家庭
    破碎，阿嬤沒人照顧，還有也怕家醜外揚丟臉，而不敢跟老
    師、同學講等語明確（見本院㈠卷第189、193、198頁）；又
    本案係甲 因酒醉之父C男至友人即甲 乾爹住處不斷吼叫，
    要求其返家而不得與乾爹家人一同出遊，乃情緒低落，被告
    卻又頻傳訊息要求甲 返家欲加以性侵，甲 思及若返家被告
    將趁C男酒醉性侵自己，而情緒崩潰，故將此事告知乾媽即
    父親友人D女，D女聽聞始帶同甲 至警局報案並驗傷等情，
    則經甲○ 、D女分別證述明確（見偵㈠卷第10頁、偵㈡卷第30
    頁反面、本院㈠卷第165、168至171、198頁），堪信為真，
    足見本案提告係屬偶然，且係D女促成，並非在甲 計畫之中
    。再由甲 與被告係同住多年之叔姪關係，且甲 證稱：我跟
    被告互動與一般家人相同，並未交惡亦無仇怨，沒有報復或
    誣指被告的動機，提出本案告訴也從沒打算要被告賠償等語
    （見本院㈠卷第168、171、175、198頁），及C男證稱：事情
    甲 都會老實說等語（見本院㈠卷第226頁），足見甲○ 實無
    憑空虛構此等攸關自身名譽之重大犯罪情節而設詞誣陷親人
    即被告之可能。是以，甲○ 首揭關於事實一㈠、㈡、㈢、㈣之所
    證，堪信為真實。
  ㈡甲 證述之補強證據：
　⒈被告於偵查中已供承：我有從甲 大約國小6年級開始，持續
    至109年8月間，每個月1次在同住家中，以陰莖插入甲 陰道
    ，以及要求她幫我口交；我也有跟甲 說如果她拒絕跟我為
    性行為，我會很想死；我還有於109年8月13日約22時，在我
    房間，幫甲 戴上眼罩、手銬，要求她趴在床上，自後方以
    陰莖插入其陰道，跟甲 為性交行為；另外，我有自行複製
    甲 房間鑰匙，被甲 父親C男發現等語明確（見偵㈠卷第22、
    23頁）。其所證關於事實一㈡㈢㈣期間，確有每月至少1次，以
    陰莖插入甲 陰道，及要求甲 口交；且關於109年8月13日之
    經過情形，均與甲 首揭證述相符；而證述關於持有自行複
    製之甲 房間鑰匙部分，亦與甲 （見偵㈠卷第13頁、本院㈠卷
    第164頁）、C男證述相符，堪信為真。
　⒉C男於偵、審中亦證述有關被告行為舉止怪異，顯已超越一般
    叔姪關係；及甲 報案訴說本案情節及因而再次受創就醫之
    情緒低落表現等，均得佐證甲 關於被告確有性侵指訴之情
    事，而稱：我發現被告曾在甲 國小與阿嬤同睡時期，將甲 
    抱下來放到自己房間，我有跟他說不能這樣做；之後甲 國
    中時期，也看過被告半夜偷跑去她房間站在床旁邊，被我抓
    出來警告他不准再這樣做；被告還曾在109年7月間，發生喝
    醉躺在地上吵著要抱甲 的事；被告又有偷偷複製甲 房間鑰
    匙至少2次，我在110年1月13日轉交給檢察官扣案的鑰匙，
    就是我第2次發現被告偷打的，也有在被告房間發現有手銬
    。甲 報案當天我有前去警局瞭解狀況，當時筆錄已經做完
    了，甲 看起來沒有精神的樣子，後來我有陪甲 去亞東醫院
    就診，那次她眼神渙散，看起來也是沒有精神的樣子；甲 
    報案後我有詢問被告關於本案的事，他不敢回答也完全沒有
    解釋等語明確（見偵㈠卷第14、15頁、本院㈠卷第203至206、
    217、218、224至226頁）。衡以證人C男與被告為親兄弟之
    至親關係，D女則與被告無交集仇怨（詳見下述⒊部分），其
    等於偵訊、審理時，復以具結擔保證言之可信性，難認有何
    設詞誣陷被告之動機及必要，所證均堪採信。
　⒊D女於偵查中業已證稱：當天因為C男喝醉在吵架，甲 要我過
    去制止，後來我見到甲 ，她一看到我就大哭，說「被告要
    她返家，當天22時要對她性侵，因為C男喝醉，被告又可以
    趁機性侵她」，甲 因而情緒崩潰，並告訴我她長期遭被告
    性侵的事，我聽完就直接帶甲 去報案，報案後她就搬來跟
    我同住，期間我有時候會問甲 本案的事，她每次講起情緒
    起伏都很大，會大哭，還會嘔吐、啜泣、發抖等語明確（見
    偵㈡卷第30至31頁）。
　⒋並有甲 所稱因被告持續性侵造成其處女膜裂傷、引發其焦慮
    、憂鬱症之亞東紀念醫院受理疑似性侵害事件驗傷診斷書1
    份、診斷證明書3份，及記載「個案（即甲 ）有明顯憂鬱、
    焦慮情緒、自我價值感低落，創傷反應也很顯著」之懷仁全
    人發展中心心理諮商意見在卷可佐（見偵㈡卷第38至40、43
    至46頁）。
　⒌以上可見被告半夜侵入甲 房間，將其抱至自己房間、偷打甲
     房間鑰匙、醉酒時吵著要抱甲 等舉動，均迥異於正常叔姪
    關係；又面對C男提出被告係長期亂倫性侵之重大指控時，
    亦表現出不敢反駁、解釋之反應，亦與清白之人截然不同；
    另甲 於不再保密，並向外界訴說本案情節，而再度體驗創
    傷經驗後，造成其身心極大痛苦，不但需接受心理諮商、治
    療；又在信賴且親近之D女面前回憶講述本案經過時，明確
    顯現內心之痛苦、無助及傷心難過，倘非親身經歷本案強制
    性交經過，並造成莫大之陰影，衡情斷無可能造成大哭、嘔
    吐、發抖等身心如此強大反應之可能，上述身心狀況及病徵
    顯非得以喬裝扮演，又與本案性侵事件相關連，足以佐證甲
     前開指訴係屬真實；而被告於審理時翻異前詞空言否認全
    部犯行，顯屬臨訟卸責之詞，核與事實不符，自無以採信。
    　
  ㈢綜上所述，本案事實業經甲 指證明確，所證復無瑕疵、矛盾
    可指，並有相符之被告於偵查中之部分自白、觀察到被告異
    常表現、甲 講述本案經過時精神異常、身心痛苦狀況之C男
    、D女之證述，與甲 相關諮商、病歷資料在卷足為補強；從
    而，本案事證明確，被告確有為事實㈠、㈡、㈢、㈣所示加重強
    制性交、對少年強制性交、強制性交犯行，均堪認定，應依
    法論科。
二、核被告如事實一㈠、㈡之所為，係犯刑法第222條第1項第2款
    之對未滿14歲女子犯強制性交罪，共25次，如事實一㈢部分
    之所為，係犯兒童及少年福利與權益保障法第112條第1項前
    段、刑法第221條第1項之成年人故意對少年犯強制性交罪，
    共48次；就事實一㈣部分之所為，係犯刑法第221條第1項強
    制性交罪，共9次。
三、按家庭暴力者，謂家庭成員間實施身體或精神上不法侵害之
    行為；又家庭暴力罪者，謂家庭成員間故意實施家庭暴力行
    為而成立其他法律所規定之犯罪，家庭暴力防治法第2條第1
    款、第2款分別定有明文。查被告與甲 為曾有家長家屬關係
    之旁系血親，屬於家庭暴力防治法第3條第2款、第4款所定
    之家庭成員，故被告對甲 為本案犯行，已屬家庭成員間實
    施身體不法侵害行為，即為家庭暴力防治法第2條第2款所稱
    之家庭暴力罪，且構成上述罪名，惟因家庭暴力防治法並無
    罰則規定，應依前開各項規定予以論罪科刑。
四、被告於事實一㈣為性交前，違反甲 意願對其強摸胸部、下體
    之猥褻行為，係屬性交行為前之階段行為，不另論罪；又被
    告基於強制性交之犯意，關於事實一㈡對甲 為壓制身體、毆
    打、手掐脖子之舉動，及關於事實一㈣將甲 雙手後銬在背後
    之舉動，均係為達成強制性交而實施之強暴行為，應包括於
    強制性交行為內予以評價。而被告如事實一㈡㈢㈣中，有部分
    係同時以陰莖插入及口交方式對甲 性侵，其行為獨立性均
    屬薄弱，各應包括為一強制性交予以評價，皆為接續犯，分
    別僅應論以一罪。另被告所犯上開82罪間，均犯意各別，行
    為互殊，應分論併罰。
五、查甲 係90年12月生，此有代號與真實姓名對照表在卷可按
    ，被告為如事實一㈢行為時，甲 為未滿18歲之少年，被告當
    時係成年人，且明知甲 年齡，猶故意對其犯對少年強制性
    交罪，應依兒童及少年福利與權益保障法第112條第1項前段
    規定，加重其刑。
六、爰審酌被告身為與甲 同住之叔叔，不思善盡照護甲 之責，
    為滿足一己性慾，罔顧倫常，初則欺侮甲 年幼，之後則仗
    勢甲 不敢聲張，分別以事實一㈠、㈡、㈢、㈣所示方式，長期
    對甲 為性侵行為，侵害甲 之身體自主權，並破壞自己與甲
     間之親情與信任關係，戕害甲 身心健全發展甚鉅，復造成
    其心理上終身難以磨滅之陰影，惡性重大，且造成甲 受創
    非輕，又迄未與之達成和解獲得其原諒；惟考量被告無犯罪
    前科紀錄之素行，有臺灣高等法院被告前案紀錄表1紙在卷
    可稽，及其智識程度、生活情形、經濟狀況、犯罪之動機、
    目的、犯後態度，以及犯罪次數高達82次等一切情狀，分別
    量處如主文所示之刑，並定其應執行之刑，以資懲儆。
七、扣案鑰匙2支係被告所有及供犯本案所用之物，業據被告、
    證人甲 、C男分別供證明確（見偵㈠卷第13、15、23頁、本
    院㈠卷第164、242頁），爰依刑法第38條第2項規定予以宣告
    沒收。
據上論斷，應依刑事訴訟法第299 條第1 項前段，判決如主文。
本案經檢察官丙○○偵查起訴，由檢察官許慈儀到庭執行公訴。
中　　華　　民　　國　　111 　年　　3 　　月　　22　　日
                  刑事第二庭　審判長法　官　許必奇

                                    法　官　劉芳菁

                                    法　官　洪珮婷
上列正本證明與原本無異。
如不服本判決，應於送達後20日內，向本院提出上訴書狀，並應
敘述上訴理由：其未敘述上訴理由者，應於上訴期間屆滿後20日
內向法院補提理由書（均需按他造當事人之人數附繕本，切勿逕
送上級法院）。
                                    書記官  林修渝
中　　華　　民　　國　　111 　年　　3 　　月　　24　　日
附表：
編號 犯   罪    期    間 次  數 宣   告   刑 備  註  一 99年間（甲 約9歲時） 1次 乙 對未滿14歲之女子犯強制性交罪，處有期徒刑捌年。 即犯罪事實一㈠部分  二 102年12月起至104年11月間（甲 國小6年級至未滿14歲共計24個月期間) 24次（以每月1次計算） 乙 對未滿14歲之女子犯強制性交罪，共貳拾肆罪，各處有期徒刑捌年。 即犯罪事實一㈡部分  三 104年12月起至108年11月間（甲 已14歲至未滿18歲共計48個月期間） 48次（以每月1次計算） 乙 成年人故意對少年犯強制性交罪，共肆拾捌罪，各處有期徒刑參年拾月。 即犯罪事實一㈢部分  四 108年12月起至109年8月13日（甲 滿18歲後共計9個月期間） 9次（以每月1次計算） 乙 犯強制性交罪，共玖罪，各處有期徒刑參年陸月。 即犯罪事實一㈣部分 
附錄本案論罪科刑法條：
刑法第222條第1項第2款：
犯前條之罪而有下列情形之一者，處7 年以上有期徒刑：
二、對未滿十四歲之男女犯之。
刑法第221條第1項：
對於男女以強暴、脅迫、恐嚇、催眠術或其他違反其意願之方法
而為性交者，處3年以上10年以下有期徒刑。
兒童及少年福利與權益保障法第112條第1項前段：
成年人教唆、幫助或利用兒童及少年犯罪或與之共同實施犯罪或
故意對其犯罪者，加重其刑至二分之一
　
卷宗對照表：
判決簡稱 卷    宗    名    稱  偵㈠卷 110 年度偵字第17號卷一  偵㈡卷 110 年度偵字第17號卷二（不公開卷）  院㈠卷 本院110年度侵訴字第67號卷  院㈡卷 本院110年度侵訴字第67號遮隱卷